Renzo Martín Rosas Vidal

Bachiller en Ingeniería Informática

Urb.Carabayllo cale 3 n°111 Comas | 972696048 | renzo.rovi@gmail.com

github.com/renzorosaz



RESUMEN

Bachiller en Ingeniería Informática con 3 años de experiencia en áreas de TI, Gestión de la información, Pricing & Desarrollo e Innovación, Control y Suministros, Desarrollo de Software .

Desarrollador Front Móvil y Web usando Flutter, Figma, AdobeXD, CSS, HTML, Bootstrap, Angular, en continuo aprendizaje en tecnologías Back-end con JS, NodeJS, MongoDB, Middleware, AWS, API REST.

En mis prácticas profesionales he participado en proyectos aplicando tecnologías como Jabber Cisco, Excel Avanzado, SQL Server 2018, SSIS, ETL, Power BI, Tableau, VB, UiPath(RPA), Chatfuel(ChatBot) para brindar soporte TI, gestionar bases de datos, visualizar información y toma de decisiones, automatización de procesos, crear y mantener funcionalidades de sistemas existentes en empresas reconocidas como BASF e Hipermercados Tottus

EXPERIENCIA

Developer Flutter & Design UX-UI Jr.

09-2020 - presente

Qengo Sal de la Rutina

- Establecer estándares para el diseño y la interacción.
- Crear Journey Map usando Miro.
- Diseñar prototipos de baja y mediana fidelidad usando Figma
- Realizar mantenimiento del proyecto desplegado.
- Manejar la corrección de errores y la mejora del rendimiento de la aplicación.
- Participar en la estimación del cronograma de los nuevos requisitos y proyectos.

Visual Code - Flutter - Trello - Miro - AdobeXD - Figma - AWS - MongoDB - NodeJS - REST

- Diseñar presentación usando AffterEffects, Photoshop, Filmora: https://www.youtube.com/watch?v=1RaSB8c1MSM
- Desarrollar módulos evaluación y asignación de programas físicos usando Flutter
- Desplegar versión de prueba en Google PlayStore

Product owner & Front Developer Jr.

01-2020 - presente

MFT Habits4life

- Coordinar reuniones con el cliente para el levantamiento de requerimientos funcionales.
- Investigar tecnologías parecidas para la creación del benchmarking según funcionalidades.
- Definir el alcance y objetivos del MVP.
- Usar y aprender sobre la identidad de la marca y producir un MVP.
- Apoyar en el desarrollo front del MVP
- Motivar al equipo de desarrollo para el cumplimiento de actividades.
- Realizar pruebas de los casos de uso principales.

Visual Code - Git - Trello - Angular - HTML - CSS - Java Spring Boot - consumo de APIS - MySql - Google Drive - Excel - Rational Rose - Bizagi

 Mejorar la gestión de servicio de asesorias fisicas y nutricionales implementando módulos de administración, seguimiento, control y reportes

Freelance

08-2019 - 04-2020

Consultor y Desarrollador

Proyeco Sapia:

Elaborar pruebas funcionales y actualizar la bitácora de incidencias para el área de QA.
Elaborar reportes de rentabilidad para el control de proyectos.

ASP NET MVC - C# - SQL Server 2018 - Visual Studio 17 - Javascript - Bootstrap - HTML 5 - CSS - Microsoft Azure - Git - Bitbucket - Google Drive - Excel Avanzado

Proyecto Tambo:

• Capacitación a los Jefes Zonales sobre el nuevo proceso de Liquidación de Cajas Chicas

Excel - Macros - RMS Retail

Practicas Profesionales

12-2017 - 04-2019

BASF PERUANA & Hipermercados Tottus

- Brindar soporte a las Intranets (VisualStudio2012-. framework 2.5) de las áreas de Recursos Humanos, Unidades Logísticas, Ventas y Soporte de Bases de Datos SQL 2008 respectivamente.
- Automatizar reportes PFI y R200 mediante RPA(UiPath) reduciendo la carga operativa en un 30% en el área de Pricing.
- Crear funcionalidad de "Carga masiva de documentos Excel" para el sistema web interno de reportes automatizados.
- Actualizar activos fijos en una base de datos mejorando la administración del área de TI
- Restaurar masivamente equipos portátiles al sistema nativo e información irrecuperable para la gestión de venta en el área de TI.
- Investigar sobre programas open source para la desencriptación de discos duros con

FILOSOFÍA DE VIDA

" Tu perseverancia y fracasos, serán las recompensas de tu mañana"

HABILIDADES

Desarrollo de aplicativos móviles y web



Experiencia de usuario

Motivador y Líder

Líder de producto y marketing

Enfocado a resultados

IDIOMAS

Español: Nativo

Ingles : A2

EDUCACION

Bachiller en Ingeniería Informática

Universidad Ricardo Palma

2012- 2019

Ingeniero Informático

Universidad Ricardo Palma

2021

1 DIA EN MI VIDA

- Avanzar proyectos personales
- Realizar Actividad física
- Realizar trabajos independientes de fotografía, edición y consultoría
- Leer y practicar ingles
- Capacitarme en nuevas tecnologías

REFERENCIAS

Luciano Lopez - Gerente Regional BASF PERUANA

987523084 - llopez@basf.com.pe

Daniel Aliaga - Analista Big Data - TOTTUS

940146647 - daliaga@tottus.com

Juan Carlos Tello - Jefe de Proyecto - Sapia

966313074 - jtello@sapia.com.pe

BitLocker.

• Actualizar procedimiento técnico regional "Restore Desktops" del área de TI BASF PERU

Created with 📅 VisualCV